【裁判字號】    99,小上,2
【裁判日期】    990108
【裁判案由】    給付管理費
【裁判全文】
臺灣高雄地方法院民事裁定               99年度小上字第2號
上  訴  人  甲○○
被 上 訴人  開喜人生大樓管理委員會
法定代理人  乙○○
上列當事人間請求給付管理費事件，上訴人對於民國98年11月30
日本院高雄簡易庭98年度雄小字第3127號第一審判決提起上訴，
本院裁定如下：
    主    文
上訴駁回。
第二審訴訟費用新臺幣壹仟伍佰元由上訴人負擔。
    理    由
一、按對於小額程序第一審判決之上訴，非以其違背法令為理由
    ，不得為之；又上訴狀內應記載上訴理由，表明下列各款事
    項：(一)原判決所違背之法令及其具體內容、(二)依訴訟資料可
    認為原判決有違背法令之具體事實，民事訴訟法第436 條之
    24第2 項、第436 條之25分別定有明文。所謂判決違背法令
    ，乃指判決不適用法規或適用不當，為同法第468 條所明定
    ，此亦為小額事件之上訴程序所準用（民事訴訟法第436 條
    之32第2 項參照）。故對小額訴訟程序之第一審判決提起上
    訴時，其上訴狀或理由書應具體指摘原判決有何不適用法規
    或適用法規不當之情形，並揭示該法規之條項或其內容；若
    係成文法以外之法則，應揭示該法則之旨趣；倘為司法院解
    釋或最高法院之判例，則應揭示該判解之字號或其內容；如
    依民事訴訟法第469 條第1 款至第5 款所列情形為理由時，
    其上訴狀或理由書應揭示合於該條款之事實（最高法院71年
    台上字第314 號判例參照）。如其上訴狀未依此項方法表明
    理由，其上訴即不合法，應駁回其上訴，同法第436 條之32
    第2 項準用第444 條第1 項前段亦有明文。
二、上訴意旨略以：上訴人從未接獲通知所屬「開喜人生大樓」
    訂定住戶規約（以下稱系爭規約）之會議通知，權益已受影
    響，況依原判決所載住戶依坪數比例繳納管理費，店面又減
    半收費，但無論如何計算，絕無店面所負擔比例會比無人居
    住之空戶為少之理。再空戶既未使用公共設施，亦無須聘請
    保全維護人身安全，為何不能減半收費？故被上訴人強令上
    訴人應繳納全額管理費，實係以多數暴力強制少數人為其他
    人分擔應付費用，更有違使用者付費之普世價值，爰依法提
    起本件上訴。並聲明原判決廢棄，並判命上訴人僅須繳納半
    數管理費等語。
三、經查：原審業已針對系爭規約制訂程序暨內容是否合於公寓
    大廈管理條例相關規定，以及該規約應否對全體區所有權人
    發生拘束效力等節，於判決理由斟酌全辯論意旨暨相關事證
    後詳予論述。又細繹本件上訴理由無非僅係上訴人片面指摘
    系爭規約內容對未有實際居住事實之區分所有權人未臻公平
    云云，既未具體指明原判決有何不適用法規或適用法規不當
    ，或有民事訴訟法第469 條第1 款至第5 款所稱當然違背法
    令之情事，及符合該條款要件之具體事實，亦未能提出原審
    判決理由是否違反現行法律規定或其他法則之明確依據，職
    是，本件上訴尚難認謂已合法表明上訴理由，揆諸前揭說明
    ，依首揭說明，應認其上訴為不合法。
四、復按於小額訴訟之上訴程序，法院為訴訟費用之裁判時，應
    確定其費用額，民事訴訟法第436 條之19第1 項、第436 條
    之32第1 項定有明文。本件第二審裁判費用為新台幣1500元
    ，應由上訴人負擔，爰併為裁定如主文第2 項所示。
五、結論：本件上訴為不合法，依民事訴訟法第436 之32第1 項
    、第2 項、第436 條之19第1 項、第444 條第1 項前段、第
    95條、第78條，裁定如主文。
中    華    民    國    99    年    1     月    8     日
                  民事第六庭  審判長法官 楊國祥
                                    法官 李怡諄
                                    法官 陳明呈
以上正本係照原本作成。
本裁定不得抗告。
中    華    民    國    99    年    1    月     8     日
                              書記官  劉音利


司法院資訊處製作；財團法人民間司法改革基金會備份。
